臺灣臺中地方法院民事裁定
                                      111年度亡字第63號
聲  請  人  程竹君  

代  理  人  商桓朧律師
上列聲請人聲請宣告失蹤人程煊佐死亡事件，本院裁定如下：
    主  文
一、宣告程煊佐（男、民國00年00月0日生，最後設籍：臺中市○
    區○○路0段00巷0號）於民國47年11月15日下午12時死亡。
二、程序費用由程煊佐遺產負擔。
    理  由
一、聲請意旨略以：聲請人為失蹤人程煊佐（男、民國00年00月
    0日生，最後設籍：臺中市○區○○路0段00巷0號，下稱失踨人
    ）之弟。37年間因第二次大戰甫結束即接續爆發國共戰爭，
    臺灣亦發生228事件不久，失蹤人在此戰亂頻仍之時空背景
    下，於37年11月15日即下落不明，惟戶籍資料中並無失踨人
    死亡除戶之記事，復無證據可認失蹤人業已死亡，堪認失蹤
    人於37年11月15日即已處於失蹤狀態，且迄今生死不明已逾
    10年以上。聲請人為失蹤人二親等旁系血親，前聲請本院准
    以110年度亡字第68號公示催告在案。現申報期間屆滿，未
    據失蹤人陳報其生存，或知失蹤人生死者，陳報其所知，爰
    依法聲請宣告失蹤人死亡等語。
二、按「失蹤人失蹤滿10年後，法院得因利害關係人之聲請，為
    死亡之宣告。」為71年1月4日修正前民法總則第8條第1項所
    明定；又「修正之民法總則第8條之規定，於民法總則施行
    後修正前失蹤者，亦適用之。但於民法總則修正前，其情形
    已合於修正前民法總則第8條之規定者，不在此限。」民法
    總則施行法第3條第3項亦定有明文。
三、經查，聲請人主張之前開事實，業據聲請人提出親屬系統表
    、戶籍資料、戶籍謄本、入出國日期證明書等件為據，並有
    臺灣高等法院在監在押全國紀錄表、臺中○○○○○○○○110年9月
    8日中市北戶字第1100004478號函0012567號函在卷可按。本
    院綜合上開事證，堪認聲請人主張為真實。
四、本件失蹤人於37年11月15日失蹤，迄未尋獲，算至47年11月
    15日屆滿10年，揆諸前揭說明，聲請人聲請對失蹤人為死亡
    之宣告，在經公示催告程序申報期間屆滿，仍未據失蹤人陳
    報生存或知其生死者陳報其所知之情形下，自有理由，應予
    准許。依民法第9條第2項規定，並應以失蹤屆滿10年之日終
    止之時即47年11月15日下午12時，作為確定其死亡之時，爰
    宣告如主文第1項所示。
五、依家事事件法第154條第3項，裁定如主文。
中　　華　　民　　國　 111　　年　　 7　　月　　5   　日
                     家事法庭   法  官  林士傑 
以上正本係照原本作成。
如對本裁定抗告，須於裁定送達後10日內向本院提出抗告狀（須
附繕本）。
中　　華　　民　　國　 111　　年　　 7　　月　　5 　　日
                                書記官　陳盟佳